---
title: "Untitled"
author: "Винни-Пух"
date: "5/17/2017"
output: html_document
---

Для выбора "разумных" регрессоров из большого количества можно использовать метод LASSO.

```{r}
library(tidyverse) # манипуляции с данными и графики
library(glmnet) # LASSO (ridge regression)
library(stargazer) # красивое оформление таблиц в html/latex
library(pander) # красивое оформление таблиц
library(car) # вспомогательные функции для линейных и не только моделей
```


```{r}
help(diamonds)
glimpse(diamonds)
```

Модель с большим количеством регрессоров.

МНК:

```{r}
model_A <- lm(data = diamonds, price ~ carat * cut)
summary(model_A)
linearHypothesis(model_A, "carat + carat:cut.L = 0")
```

Книжка "An R Companion to Applied Regression"

```{r}
model_B <- lm(data = diamonds, price ~ carat * cut * clarity * x + y + z)
summary(model_B)
```

Применяем лассо!

```{r}
my_happy_y <- diamonds$price
X <- model.matrix(data = diamonds, ~ carat * cut * clarity * x + y + z)
model_lasso <- glmnet(X, my_happy_y)
```

Смотрим на результаты:
```{r}
model_lasso
coef(model_lasso, s = 107.4)
```

Прогнозы:
```{r}
new <- diamonds[3, ]
new_expanded <- model.matrix(
  data = new, ~ carat * cut * clarity * x + y + z)
new_expanded
predict(model_lasso, s = 107.4, new_expanded)
```

Домашнее задание:

1. Поделите выборку на 2 части (80% + 20%)
2. Оцените модель лассо по 80%
3. Спрогнозируйте на 20%
4. Посчитайте сумму квадратов ошибок прогнозов

```{r}
plot(model_lasso, "dev", label = TRUE)
plot(model_lasso, "lambda", label = TRUE)
?plot.glmnet
```


поставьте пакеты: `mfx`, `survey`

logit - модель :)
Упростим переменную cut до двух категорий:
```{r}
library(mfx) # подсчет предельных эффектов в логит/пробит-моделях
str(diamonds$cut) # структура любого объекта
levels(diamonds$cut)
diamonds2 <- diamonds %>% 
  mutate(cut2 = ifelse(cut > "Good", 1, 0))
```

Оцениваем логит-модель
```{r}
# help(package = "mfx") # документация по пакету
# help(logitmfx) # документация по функции
model_logit <- logitmfx(data = diamonds2, 
          cut2 ~ carat + price + color, atmean = TRUE)
# atmean = TRUE - предельный эффект для среднего наблюдения
# atmean = FALSE - средний предельный эффект по всем наблюдениям
model_logit
```



Посмотреть на carat
```{r}
qplot(data = diamonds, x = carat)
```

Вытащить коэффициенты:
```{r}
str(model_logit, max.level = 1)
summary(model_logit$fit)
```







