---
title: "Много регрессий"
author: "Винни-Пух"
date: "5/12/2017"
output: html_document
---

```{r}
library(tidyverse) # манипуляции с данными
library(gapminder) # набор данных
library(stargazer) # пакет для оформления нескольких регрессий в одну табличку
library(broom) # для извлечения всего интересного из разных моделей в виде табличек
```

Набор данных по развитию разных стран с сайта [gapminder.org](gapminder.org).

```{r}
glimpse(gapminder)
```

Как одну функцию применить к разным аргументам?
```{r}
# повезло, функция и сама работает с множеством аргументов
x <- c(3, 5, 9)
cos(x)
# не повезло
year_1952 <- filter(gapminder, year == 1952)
model_1952 <- lm(data = year_1952, lifeExp ~ gdpPercap)

model_1952 <- lm(data = filter(gapminder, year == 1952), lifeExp ~ gdpPercap)

model_1952 <- gapminder %>% 
  filter(year == 1952) %>%
  lm(formula = lifeExp ~ gdpPercap)

summary(model_1952)
# для реализации AND пишем , или &
filter(gapminder, year == 1952, pop > 10^6)
# для реализации OR пишем |
filter(gapminder, year == 1952 | year == 1953)


year_1957 <- filter(gapminder, year == 1957)
model_1957 <- lm(data = year_1957, lifeExp ~ gdpPercap)

# lm(data = list(year_1952, year_1957), lifeExp ~ gdpPercap)
```

Решение такое: любую функцию можно заставить бегать по списку:
```{r}
x
cos(x)
map(x, ~ cos(.x))
```


Применим lm сразу к двум наборам данных:
```{r}
two_years <- list(year_1952, year_1957)
# two_years[[1]]
map(two_years, ~ lm(data = .x, lifeExp ~ gdpPercap))
# version 1
two_years %>% map(~ lm(data = .x, lifeExp ~ gdpPercap))
```

Отменяем "аскетичное" оформление (results='asis') и добавляем красивое (stargazer)

```{r, results='asis', echo=TRUE}
map(two_years, ~ lm(data = .x, lifeExp ~ gdpPercap)) %>%
  stargazer(type = "html")
# map(two_years, ~ lm(data = .x, lifeExp ~ gdpPercap)) %>%
#  stargazer(type = "text")
# map(two_years, ~ lm(data = .x, lifeExp ~ gdpPercap)) %>%
#  stargazer(type = "latex")
```



В клетках таблицы могут жить бэби-таблички :)
```{r}
by_year <- gapminder %>% nest(-year, .key = "baby_table")
by_year # таблица-мама
by_year[[5, 2]] # бэби таблица
# занимающая 5 строку и 2 столбец в таблице-маме
```

Теперь применяем lm с помощью map для таблицы-мамы:
```{r}
ols_res <- by_year %>% mutate(
  ols = map(baby_table, ~ lm(data = .x, lifeExp ~ gdpPercap)))
ols_res[[8, 3]] %>% summary()
ols_res
```


Вытаскиваем AIC. Сначала вытаскиваем один (1) AIC:
```{r}
AIC(ols_res[[8, 3]])
```

Вытаскиваем все AIC
```{r}
# столбец-список
aic_table <- ols_res %>% mutate(aic = map(ols, ~ AIC(.x)))
aic_table
# столбец-вектор
aic_table <- ols_res %>% mutate(aic = map_dbl(ols, ~ AIC(.x)))
aic_table
```

Извлекаем коэффициенты и R^2 из отдельной регрессии
```{r}
coef(model_1952) # просто вектор из двух коэффиентов
glance(model_1952) # общие показатели по модели (пакет broom)
tidy(model_1952) # табличка с коэффициентами (пакет broom)
```

```{r}
glance(model_1952)[["r.squared"]]
tidy(model_1952)[2, "estimate"]
# gdpinfo <- tidy(model_1952) %>% filter(term == "gdpPercap")
# gdpinfo["estimate"]
```

Финальная табличка:
```{r}
all_table <- aic_table %>% mutate(
  hat_beta = map_dbl(ols, ~ tidy(.x)[2, "estimate"]),
  r2 = map_dbl(ols, ~ glance(.x)[["r.squared"]]) )
all_table
```







