---
title: "О правильности пчёл"
author: "Винни-Пух"
date: "21 April 2017"
output:
  html_document: default
  word_document: default
lang: ru-RU
---

# О правильности мёда

выаыва
ыв
аыв
аы

формула для солидности:
\[
a^2 + b^2 = c^2
\]
теперь многомерное нормальное распределение
\[
f(x) = \frac{1}{\sqrt{(2\pi)^n \det(\Sigma)}}
\exp\left(-\frac{1}{2}(x-\mu)^T\Sigma^{-1}(x-\mu) \right)
\]

Куча примеров: загуглить "Воронцов Введение в тех"

## Правильный мёд

выаыв
а
ваыывавы


## Неправильный мёд 

Чтобы вставить шмат кода, мы кликаем Code - Insert chunk.

```{r, echo=TRUE, message=FALSE}
Sys.setenv(LANG = "en")
library(tidyverse) # пакет для обработки данных
library(vcd) # пакет для визуализации качественных переменных
# library(polnaya_fignia)
```

Просто табличка с регрессией :)
```{r}
model_A <- lm(data = diamonds, 
              price ~ carat + x + y + z)
summary(model_A)
```


Изучаем набор данных про бриллианты.

В этом наборе данных 
`r nrow(diamonds)` строк.

Картинку в R-студию!
```{r}
mosaic(data = diamonds, 
       shade = TRUE,
       ~ cut + color)
```

результат в виде таблички
```{r}
table(diamonds$cut, diamonds$color)
```

для одной переменной
```{r}
table(diamonds$cut)
```

Оформляем таблички :)

пакеты для красивых табличек!
```{r}
library(DT) # динамические таблицы в html
library(pander) # статические таблички
library(knitr) # статические таблички
```

```{r, results="asis"}
# table(diamonds$cut, diamonds$color) %>% datatable()
```

```{r, results="asis"}
table(diamonds$cut, diamonds$color) %>% pander()
```
```{r, results="asis"}
table(diamonds$cut, diamonds$color) %>% kable()
```
